

CONTACT

- +226 63 06 20 43
- ✓ idrissasinon710@gmail.com
- Ouagadougou, Dassasghau

EDUCATION

2023 - 2024 AGENCE UNIVERSITAIRE DE LA FRANCOPHONIE

 Certification en Informatique développement web et mobile

2020 - 2021 UJKZ

Baccalauréat

2024
OPENCLASSROOMS
Certification en gestion de base de données

COMPETENCES

- HTML, CSS, Javascript
- Bootstrap
- CMS
- PHP, Laravel, angular
- Sql, Oracle
- Leadership
- Travail d'équipe
- Dynamique

LANGUAGES

- Français
- Anglais
- Dioula
- Mooré

SINON IDRISSA

DEVELOPPEUR D'APPLICATION WEB ET MOBILE

PROFILE

Développeur web et mobile certifié par l'Agence Universitaire de la Francophonie, compétent en front-end et back-end. Expérience avancée en HTML, CSS, JavaScript, Bootstrap pour des interfaces modernes. Maîtrise de PHP, Laravel pour des applications robustes et SQL pour la gestion efficace des bases de données. Passionné par l'innovation technologique et dévoué à fournir des solutions logicielles de haute qualité.

EXPERIENCE PROFESSIONNELLES

GIP-PNVB

Assistant en Traitement de données

2/05/2023 - 31/12/2023

- Collecte de données sur le terrain en collaboration avec les ASBC.
- Supervision et formation des ASBC.
- Garantir une collecte de données précise et conforme aux normes établies.
- Mise en œuvre de processus de suivi et d'évaluation pour évaluer l'efficacité des activités de collecte de données.
- Contribution stratégique aux initiatives de collecte de données cruciales du Programme National de Volontariat.

GIP-PNVB

Agent en collecte de données

2022 - 2023

- Assurer la collecte et la transmission des données des ménages à travers l'application Kobocollect.
- Sensibilisation sur le COVID-19 et les maladies à potentiel épidémique
- Renseigner et transmettre les canevas hebdomadaires et mensuels aux superviseurs

FREELANCE

2022 - 2023

Développeur web et application mobile

- Développement d'applications web
- Développement de site web vitrine
- Développement de portfolio

REFERENCE

KOMBOIGO CLARISSE

NADEMBEGA DIEUDONNE

Coordonnatrice de projet

Téléphone: +226 70 28 15 54

Infirmier Chef de poste

Téléphone +226 70 82 05 70